臺灣臺中地方法院刑事判決　　　　　　　　　　　　九十三年度易字第一二九０號
　　公　訴　人　臺灣臺中地方法院檢察署檢察官
　　被　　　告　丁○○
右列被告因竊盜案件，經檢察官提起公訴（九十三年度偵字第七六六三號）及移
辦（九十三年度偵字第一一一七四號），經被告於準備程序中就被訴及併辦事實為有
罪之陳述，本院合議庭裁定由受命法官獨任進行簡式審判程序審理，本院判決如左：
    主  文
丁○○共同連續竊盜，處有期徒刑壹年拾月。扣案之鑰匙貳把沒收。
    事  實
一、丁○○基於意圖為自己不法所有之概括犯意，連續為以下之犯罪行為：
  (一)先於民國九十三年四月十四日九時許，乘坐由其胞兄丙○○所騎乘之車牌號碼Ｉ
    ＭＩ—九九一號重型機車（丙○○下開犯行業經本院前以九十三年度易字第一二
    九０號判決確定），行經臺中市○○區○○路二段一三八號附近時，因該ＩＭＩ
    —九九一號機車汽油用罄，丁○○即與丙○○共同基於意圖為自己不法所有之犯
    意聯絡及行為分擔，由丁○○持隨身攜帶之己有鑰匙一把，將該鑰匙插入己○○
    停放在臺中市○○區○○路二段一三八號對面之車牌號碼ＫＺＩ—五三三號重型
    機車之電門鎖（該機車為使用人己○○之妻廖秀利所有），予以發動竊取，丙○○則於一旁負責把風，竊取得手後，二人即用以供代步使用。嗣於當日十時四十
    分許，丁○○騎乘上開己○○遭竊之ＫＺＩ—五三三號機車搭載丙○○行經臺中
    市○區○○路與四維街口時，旋為警盤檢查獲，並扣得前揭丁○○所有供渠等共
    同竊取機車所用之鑰匙一把。
  (二)惟丁○○於前開時、地為警查獲後，猶仍承前意圖為自己不法所有之概括犯意，
    又於同年六月十日十三時許，單獨持隨身攜帶之另一把己有鑰匙，將該鑰匙插入
    庚○○所有而停放在臺中市○區○○街路旁之車牌號碼ＦＸＳ—八八七號重型機
    車之電門鎖，予以發動竊取入己後，供代步使用。
  (三)旋於同年六月十日十四時許，單獨騎乘前開庚○○遭竊之ＦＸＳ—八八七號機車
    前往臺中市○區○○路一段三五九號愛買吉安量販店之地下室停車場內，即將該
    ＦＸＳ—八八七號機車棄置該處，再將其隨身攜帶之上開鑰匙插入乙○○（原名
    黃建仁）所有而停放在該停車場內之車牌號碼ＪＲＤ—九三七號重型機車之電門
    鎖，予以發動竊取入己後，即用以供代步使用，嗣騎乘至臺中市○○區○○路七
    一號之後，即予以棄置該處。
  (四)再於同年六月十一日十三時許，單獨持上開鑰匙插入甲○○所有而停放在臺中縣
    烏日鄉○○街烏日火車站前之車牌號碼ＵＡＢ—八五一號（併辦意旨書誤載為「
    ＵＡＢ—九三七號」）輕型機車之電門鎖，予以發動竊取入己後，供代步之用。
  (五)旋於同年六月十一日十四時許，單獨騎乘前開甲○○遭竊之ＵＡＢ—八五一號機
    車前往前述愛買吉安量販店之地下室停車場內，即將該ＵＡＢ—八五一號機車棄
    置該處，再將其隨身攜帶之上開鑰匙插入戊○○所有而停放在該停車場內之車牌
    號碼ＮＱＦ—０九九號號重型機車之電門鎖，予以發動竊取入己後，即用以供代
    步使用，嗣騎乘至臺中市○○路與向心路口之後，即予以棄置該處。
  (六)續於同年六月十五日十三時許，單獨持上開鑰匙插入辛○○所有而停放在臺中縣
    烏日鄉○○路六一一號前之車牌號碼ＫＵＭ—四五０號重型機車之電門鎖，予以
    發動竊取入己後，供代步使用。
  (七)旋於同年六月十五日十三時四十一分許，單獨騎乘前開辛○○遭竊之ＫＵＭ—四
    五０號機車前往前述愛買吉安量販店之地下室停車場內，將其隨身攜帶之上開鑰
    匙開啟壬○○所有而停放在該停車場內之車牌號碼ＨＡ九—九三六號重型機車之
    置物箱，竊取置物箱內壬○○所有之現金新臺幣四十元，得逞後即用以購買飲料
    花用，適為愛買吉安量販店保全人員王良信發現並報警處理，遂為警當場查獲，
    並起獲前開辛○○遭竊之ＫＵＭ—四五０號重型機車，且扣得前揭丁○○所有供
    其竊取機車所用之鑰匙一把，而為警查悉上情。
二、案經臺中市警察局第一分局、臺中市警察局第三分局分別報請臺灣臺中地方法院
    檢察署檢察官偵查起訴及移送併辦。
    理  由
一、前揭事實，業據被告丁○○於本院準備程序及審理時均坦承不諱，其中「事實欄
    一、(一)」部分核與同案被告丙○○（業經本院判決確定）於警、偵訊及本院審理
    時供述情節相符，且與證人即被害人己○○、乙○○、甲○○、戊○○、辛○○
    、壬○○分別於警詢中所指述情節核屬一致，並與證人即愛買吉安量販店保全人
    員王良信於警詢中所證述目擊被告行竊過程等情相吻合，復有搜索扣押筆錄二份
    、扣押物品目錄表二紙、查獲現場圖二紙、贓物認領保管收據三紙、車籍作業系
    統查詢認可資料七紙、愛買吉安量販店監視錄影帶翻拍照片十幀、贓物起獲現場
    照片八幀等存卷足憑，尚有被告丁○○所有供先後竊取前開機車所用之鑰匙二把
    扣案可佐，足徵被告丁○○之自白核與事實相符，得為證據，且堪採信。從而，
    本件事證業臻明確，被告丁○○之上開犯行，洵堪認定。
二、核被告丁○○所為，係犯刑法第三百二十條第一項之竊盜罪。被告丁○○與同案
    被告丙○○間，就「事實欄一、(一)」所載竊盜犯行部分，有犯意聯絡及行為分擔
    之事實，應論以共同正犯。被告先後多次竊盜犯行，時間緊接，方法相同，觸犯
    構成要件相同之普通竊盜罪名，顯係基於概括犯意反覆為之，為連續犯，應依刑
    法第五十六條之規定，以一罪論，並加重其刑。爰審酌被告丁○○年輕力壯，竟
    不知尊重他人財產權，僅為貪圖一己之便利而起意竊盜之犯罪動機、目的，於今
    年四月十四日為警查獲「事實欄一、(一)」所載竊盜犯行後，竟仍繼續於短短二個
    月間作案多起，其藐視法律秩序之心態殊屬可議，惟其犯罪手段尚稱平和，所竊
    取贓物除被害人戊○○所有之ＮＱＦ—０九九號機車尚未尋獲、被害人庚○○尚
    未到案領回之外，其餘贓物悉經被害人領回，暨其犯罪後坦承全部犯行等一切情
    狀，量處如主文所示之刑，以示懲儆。扣案鑰匙二把均為被告丁○○所有供竊取
    前開機車所用之物，業據被告丁○○於本院審理時供承在卷，爰依刑法第三十八
    條第一項第二款之規定，宣告沒收。
三、臺灣臺中地方法院檢察署檢察官移送併辦部分即被告丁○○於「事實欄一、(二)(三)
    (四)(五)(六)(七)」所載竊盜犯行部分（九十三年度偵字第一一一七四號），雖未經起訴
    ，惟與已起訴成罪之「事實欄一、(一)」所載之竊盜犯行部分，有連續犯之裁判上
    一罪關係，為起訴效力所及，本院自得併予審理，附此敘明。
四、末者，被告丁○○與同案被告丙○○二人，前於九十三年三月十五日八時許，涉
    嫌共同至臺中縣烏日鄉○○路便行巷一二九號竊取收銀機及其內現鈔，渠等所涉
    竊盜罪嫌，雖另經臺灣臺中地方法院檢察署檢察官向本院聲請簡易判決處刑（九
    十三年度偵字第六一０八號），並業於九十三年五月二十五日繫屬於本院沙鹿簡
    易庭在案（九十三年度沙簡字第三八七號，下稱前案），惟訊據被告丁○○、同
    案被告丙○○於偵查中經隔離訊問時，均始終供陳渠等並非基於概括犯意而為本
    案（按指「事實欄一、(一)」所載竊盜犯行）與前案之竊盜犯行，本案係渠等臨時
    起意而為等語，而被告丁○○於本院審理期日時再度明確陳述如是，且據渠等供
    述本案與前案竊盜之行竊原因、行竊手法及行竊目的等，均顯有差異（詳偵查卷
    第七三至七六頁），堪認被告丁○○本件連續竊盜犯行係另行起意所為，與前案
    竊盜犯行尚無連續犯之裁判上一罪之法律關係，附此敘明。
五、據上論斷，應依刑事訴訟法第二百七十三條之一第一項、第二百九十九條第一項
    前段，刑法第二十八條、第五十六條、第三百二十條第一項、第三十八條第一項
    第二款，罰金罰鍰提高標準條例第一條前段，判決如主文。
中      華      民      國      九十三    年      八      月    十二    日
                                臺灣臺中地方法院刑事第一庭
                                    法  官  廖  慧  如
右正本證明與原本無異。
如不服本判決，應於判決送達後十日內向本院提出上訴狀，上訴於臺灣高等法院臺中
分院( 須附繕本 )。
                                    書記官
中      華      民      國      九十三    年      八      月    十二    日
附錄本案論罪科刑法條
中華民國刑法第三百二十條第一項
意圖為自己或第三人不法之所有，而竊取他人之動產者，為竊盜罪，處五年以下有期
徒刑、拘役或五百元以下罰金。
